【裁判字號】    90,上易,2935
【裁判日期】    900925
【裁判案由】    竊盜
【裁判全文】
臺灣高等法院刑事判決                            九十年度上易字第二九三五號
    上  訴  人
    即  被  告  甲○○
右上訴人因竊盜案件，不服臺灣桃園地方法院八十九年度易字第二一二九號，中華民
國八十九年十二月十一日第一審判決（起訴案號：臺灣桃園地方法院檢察署八十八年
度偵字第一四九二一號），提起上訴，本院判決如左：
    主  文
上訴駁回。
    事  實
一、甲○○前因妨害兵役等案件，經臺灣桃園地方法院於民國（下同）八十三年九月
    一日判處有期徒刑八月，於同年十月一日確定，並於八十四年一月二十三日執行
    完畢，猶不知悔悟，復意圖為自己不法之所有，於八十八年九月十四日在桃園縣
    中壢市○○路七號前，攜帶其所有客觀上足對人之生命身體產生危害之瑞士刀一
    把，持以撬開乙○○所有之車號LR—四八七六號自用小客車車鎖而竊取之（毀損
    部分未據告訴），得手後留供己用。嗣於八十八年九月十八日下午七時許，甲○
    ○駕駛上開小客車，行經桃園縣中壢市○○路與龍興路口時為警查獲。
二、案經桃園縣警察局中壢分局報請台灣桃園地方法院檢察署檢察官偵查起訴。
    理  由
一、右揭竊車之事實業據上訴人被告甲○○於審理中坦承不諱，核與被害人乙○○指
    述車輛失竊情節相符，乙○○並稱，車鎖及電門鎖被損壞（見偵查卷第五四頁反
    面），並有贓物領據一紙附卷佐證（見偵查卷第二十頁）。雖被告於警偵訊中一
    度否認犯行，辯稱被害人乙○○所失竊之車輛係向證人楊家慶所承租云云，惟此
    為證人楊家慶所堅決否認，且被告於警偵訊中復就租金之給付說辭不一，於審理
    中亦自白犯行，顯見其前所辯無非臨訟飾卸之詞，不足採信。又被告於原審供承
    持己有之瑞士刀一把行竊，將車鎖撬開（見原審卷第五十三頁、第十六頁反面）
    ，該瑞士刀堅硬銳利既足以開啟汽車車鎖，客觀上自足對人之生命身體產生危害
    ，應屬凶器，被告攜帶兇器行竊之犯行堪以認定。至被告於本院審理時，雖否認
    使用瑞士刀。惟此與其於原審之供述不符，且被害人乙○○於警訊時已供稱，門
    鎖、啟動鎖、排擋鎖損壞，足見被告確有使用尖銳之工具，其於本院辯稱，未使
    用瑞士刀，應為卸責之詞。
二、核被告所為，係犯刑法第三百二十一條第一項第三款攜帶兇器竊盜罪，公訴人認
    被告係犯刑法第三百二十條第一項竊盜罪，起訴法條尚有未洽，應予變更。又被
    告前因妨害兵役等案件，經臺灣桃園地方法院於八十三年九月一日判處有期徒刑
    八月確定，於八十四年一月二十三日執行完畢，此有本院被告全國前案紀錄表附
    卷可稽，被告於五年內再犯本件最重本刑為有期徒刑以上之罪，為累犯，依法加
    重其刑。原審審酌被告所竊財物價值不低，惟於審理中能坦白犯行，顯已知所悔
    悟等一切情狀，適用刑法第三百二十一條第一項第三款、第四十七條、第三十八
    條第一項第二款，判處被告有期徒刑八月，被告攜帶用以行竊之瑞士刀一把，為
    其所有，業據被告供明在卷，雖未扣案，但無積極證據足徵業已滅失，併宣告沒
    收，經核並無不合。
三、被告提起上訴，否認持瑞士刀犯罪云云。核與其前供不符，應為卸責之詞，被告
    之上訴，核無理由，應予駁回。
據上論斷，應依刑事訴訟法第三百六十八條，判決如主文。
本案經檢察官沈明彥到庭執行職務。
中    華    民    國      九十    年       九       月      二十五      日
                             臺灣高等法院刑事第二十二庭
  審判長法  官  許  正  順
                                       法  官  胡  方  新
                                       法  官  林  明  俊
右正本證明與原本無異。
不得上訴。
                                       書記官  蕭  進  忠
中    華    民    國      九十    年       九       月      二十五      日
附論罪科刑依據之法條：
刑法三百二十一條
犯竊盜罪而有左列情形之一者，處六月以上五年以下有期徒刑：
一、於夜間侵入住宅或有人居住之建築物、船艦或隱匿其內而犯之者。
二、毀越門扇、牆垣或其他安全設備而犯之者。
三、攜帶兇器而犯之者。
四、結夥三人以上而犯之者。
五、乘火災、水災或其他災害之際而犯之者。
六、在車站或埠頭而犯之者。
前項之未遂犯罰之。


司法院資訊處製作；財團法人民間司法改革基金會備份。
